# 求助陈版应收账款预期信用损失率的问题

提问人：大 艺术 家 时间：2021-07-21 08:05:15
陈版您好，请教陈版：关于计算应收账款历史迁徙率的时候，对于单项计提的应收账款和核销的应收账款，是否可以考虑剔除之后再计算历史迁徙率呢？

回答人：chenyiwei
应当剔除。迁徙率也应当在划分组合的基础上，针对各组合分别计算，而个别认定或已核销的应收款项不应纳入组合。